Images des répertoires du notaire Claude Bernard pour l'étude XXXIV
Archives nationales de France
Images des répertoires du notaire Claude Bernard pour l'étude XXXIV
11 juin 1738 - 2 mars 1776
MC/RE/XXXIV/5 - MC/RE/XXXIV/7
Etude XXXIV; Bernard, Claude
3 registres
Archives nationales de France
Minutes et répertoires: la loi 2008-696 du 15 juillet 2008 relative aux archives a fixé à 75 ans à compter de la date de l'acte, ou à 25 ans à compter de la date du décès de l'intéressé si ce délai est plus bref, le délai de communication des minutes et répertoires des notaires; ce délai est porté à 100 ans à compter de la date de l'acte si le document se rapporte à un mineur (code du Patrimoine, articles L213-2, 4e d et 5e).
Autres documents de l'étude (dossiers de clients, comptabilité...): s'agissant d'archives privées, ces documents sont communicables selon les modalités fixées par le déposant ou le donateur.
Certains documents ne sont pas accessibles sous leur forme originale en raison de leur mauvais état de conservation.
Versement: 1949
Images des répertoires de l'étude XXXIV
Archives de l'étude XXXIV
répertoire d'officier public ministériel
- Répertoire chronologique pour la période du 11 juin 1738 au 31 décembre 1756, 11 juin 1738 - 31 décembre 1756; MC/RE/XXXIV/5; Un registre de 472 feuillets de papier manuscrits, hauteur 42 x largeur 26 cm, composé de cahiers partiellement foliotés par le notaire. Le registre est en bon état. Il y a 3 pages blanches entre les feuillets 287 et 288.
  Registre folioté en 2003 (foliotation non visible à l'écran)
  Le répertoire contient les informations suivantes: 1. date du jour; 2. nature de l'acte; 3. nom, prénom, des parties
  répertoire
  - Liste chronologique des actes pour la période du 11 juin au 31 décembre 1738, 11 juin - 31 décembre 1738; 1 r°-13 r°; 13 feuillets
  - Liste chronologique des actes pour la période du 3 janvier au 31 décembre 1739, 3 janvier - 31 décembre 1739; 13 r°-37 r°; 25 feuillets
  - Liste chronologique des actes pour la période du 7 janvier au 31 décembre 1740, 7 janvier - 31 décembre 1740; 37 v°-64 r°; 28 feuillets
  - Liste chronologique des actes pour la période du 4 janvier au 31 décembre 1741, 4 janvier - 31 décembre 1741; 64 v°-94 r°; 31 feuillets
  - Liste chronologique des actes pour la période du 3 janvier au 31 décembre 1742, 3 janvier - 31 décembre 1742; 94 r°-116 v°; 23 feuillets
  - Liste chronologique des actes pour la période du 2 janvier au 31 décembre 1743, 2 janvier - 31 décembre 1743; 117 r°-138 v°; 22 feuillets
  - Liste chronologique des actes pour la période du 2 janvier au 31 décembre 1744, 2 janvier - 31 décembre 1744; 138 v°-165 r°; 28 feuillets
  - Liste chronologique des actes pour la période du 2 janvier au 31 décembre 1745, 2 janvier - 31 décembre 1745; 165 r°-192 v°; 28 feuillets
  - Liste chronologique des actes pour la période du 4 janvier au 31 décembre 1746, 4 janvier - 31 décembre 1746; 192 v°-224 r°; 33 feuillets
  - Liste chronologique des actes pour la période du 2 janvier au 31 décembre 1747, 2 janvier - 31 décembre 1747; 224 r°-256 v°; 33 feuillets
  - Liste chronologique des actes pour la période du 2 janvier au 31 décembre 1748, 2 janvier - 31 décembre 1748; 257 r°-287 r°; 31 feuillets
  - Liste chronologique des actes pour la période du 1er janvier au 31 décembre 1749, 1er janvier - 31 décembre 1749; 288 r°-314 v°; 27 feuillets
  - Liste chronologique des actes pour la période du 1er janvier au 30 décembre 1750, 1er janvier - 30 décembre 1750; 315 r°-333 v°; 19 feuillets
  - Liste chronologique des actes pour la période du 2 janvier au 31 décembre 1751, 2 janvier - 31 décembre 1751; 334 r°-356 r°; 23 feuillets
  - Liste chronologique des actes pour la période du 4 janvier au 28 décembre 1752, 4 janvier - 28 décembre 1752; 357 r°-379 v°; 23 feuillets
  - Liste chronologique des actes pour la période du 4 janvier au 31 décembre 1753, 4 janvier - 31 décembre 1753; 380 r°-401 v°; 22 feuillets
  - Liste chronologique des actes pour la période du 4 janvier au 30 décembre 1754, 4 janvier - 30 décembre 1754; 402 r°-426 r°; 25 feuillets
  - Liste chronologique des actes pour la période du 2 janvier au 31 décembre 1755, 2 janvier - 31 décembre 1755; 426 v°-450 v°; 25 feuillets
  - Liste chronologique des actes pour la période du 2 janvier au 31 décembre 1756, 2 janvier - 31 décembre 1756; 451 r°-472 r°; 22 feuillets
- Répertoire chronologique pour la période du 3 janvier 1757 au 2 mars 1776, 3 janvier 1757 - 2 mars 1776; MC/RE/XXXIV/6; Un registre de 546 feuillets de papier manuscrits, hauteur 42 x largeur 26 cm, composé de cahiers paginés en toutes lettres par le notaire. Le registre est en bon état. Quelques feuillets sont légèrement déchirés.
  - Listes chronologiques des actes pour la période du 3 janvier 1757 au 2 mars 1776, 3 janvier 1757 - 2 mars 1776; 1 r°-450 v°; 450 feuillets
    - Liste chronologique des actes pour la période du 3 janvier au 31 décembre 1757, 3 janvier - 31 décembre 1757; 1 r°-23 v°; 23 feuillets
    - Liste chronologique des actes pour la période du 2 janvier au 31 décembre 1758, 2 janvier - 31 décembre 1758; 24 r°-45 v°; 22 feuillets
    - Liste chronologique des actes pour la période du 4 janvier au 30 décembre 1759, 4 janvier - 30 décembre 1759; 46 r°-67 r°; 23 feuillets
    - Liste chronologique des actes pour la période du 4 janvier au 31 décembre 1760, 4 janvier - 31 décembre 1760; 67 r°-88 v°; 22 feuillets
    - Liste chronologique des actes pour la période du 5 janvier au 31 décembre 1761, 5 janvier - 31 décembre 1761; 88 v°-108 v°; 21 feuillets
    - Liste chronologique des actes pour la période du 2 janvier au 31 décembre 1762, 2 janvier - 31 décembre 1762; 109 r°-132 v°; 24 feuillets
    - Liste chronologique des actes pour la période du 2 janvier au 31 décembre 1763, 2 janvier - 31 décembre 1763; 133 r°-154 v°; 22 feuillets
    - Liste chronologique des actes pour la période du 2 janvier au 31 décembre 1764, 2 janvier - 31 décembre 1764; 155 v°-170 v°; 16 feuillets
    - Liste chronologique des actes pour la période du 2 janvier au 31 décembre 1765, 2 janvier - 31 décembre 1765; 171 r°-197 v°; 27 feuillets
    - Liste chronologique des actes pour la période du 2 janvier au 31 décembre 1766, 2 janvier - 31 décembre 1766; 198 r°-224 r°; 27 feuillets
    - Liste chronologique des actes pour la période du 2 janvier au 31 décembre 1767, 2 janvier - 31 décembre 1767; 224 r°-251 v°; 28 feuillets
    - Liste chronologique des actes pour la période du 2 janvier au 31 décembre 1768, 2 janvier - 31 décembre 1768; 252 r°-278 r°; 27 feuillets
    - Liste chronologique des actes pour la période du 2 janvier au 31 décembre 1769, 2 janvier - 31 décembre 1769; 279 r°-303 v°; 25 feuillets
    - Liste chronologique des actes pour la période du 2 janvier au 31 décembre 1770, 2 janvier - 31 décembre 1770; 304 r°-329 v°; 26 feuillets
    - Liste chronologique des actes pour la période du 2 janvier au 31 décembre 1771, 2 janvier - 31 décembre 1771; 330 r°-353 r°; 24 feuillets
    - Liste chronologique des actes pour la période du 2 janvier au 31 décembre 1772, 2 janvier - 31 décembre 1772; 354 r°-379 r°; 26 feuillets
    - Liste chronologique des actes pour la période du 2 janvier au 31 décembre 1773, 2 janvier - 31 décembre 1773; 380 r°-403 v°; 24 feuillets
    - Liste chronologique des actes pour la période du 3 janvier au 31 décembre 1774, 3 janvier - 31 décembre 1774; 404 r°-427 v°; 24 feuillets
    - Liste chronologique des actes pour la période du 1er janvier au 31 décembre 1775, 1er janvier - 31 décembre 1775; 428 r°-448 r°; 21 feuillets
    - Liste chronologique des actes pour la période du 1er janvier au 2 mars 1776, 1er janvier - 2 mars 1776; 448 r°-450 v°; 3 feuillets
  - Listes chronologiques des constitutions de rentes pour la période du 22 juin 1758 au 19 avril 1774, 22 juin 1758 - 19 avril 1774; 452 r°-538 v°; 87 feuillets
    - Liste chronologique des tontines pour la période du 25 novembre 1760 au 20 août 1762, 25 novembre 1760 - 20 août 1762; 452 r°-459 r°; 8 feuillets
    - Liste chronologique des titres nouvels pour la période du 7 mai 1765 au 15 décembre 1775, 7 mai 1765 - 15 décembre 1775; 460 r°-509 r°; 50 feuillets
    - Listes chronologiques des constitutions de rentes pour la période du 22 juin 1758 au 19 avril 1774, 22 juin 1758 - 19 avril 1774; 509 v°-538 v°; 30 feuillets
      Effets royaux convertis en contrats, rentes viagères, rentes perpétuelles, rentes héréditaires, reconstitutions.
  - Liste chronologique des déclarations au terrier pour la période du 11 mars 1746 au 6 mai 1776, 11 mars 1746 - 6 mai 1776; 540 r°-546 v°; 7 feuillets
    Déclarations au terrier de Saint-Denis de la Chartreset de l'abbaye de Saint-Victor
- Répertoire chronologique pour la période du 1er janvier au 2 mars 1776, 1er janvier - 2 mars 1776; MC/RE/XXXIV/7; 3 feuillets faisant partie d'un registre de 371 feuillets de papier manuscrits, hauteur 38 x largeur 24 cm, composé de cahiers paginés en toutes lettres par le notaire. Le registre est en mauvais état, il est dérelié.
  Le registre contient aussi le répertoire du notaire Mélite Lemire pour la période du 5 mars 1776 au 31 mars 1791.
  Le répertoire contient les informations suivantes: 1. date du jour; 2. nature de l'acte; 3. nom, prénom, des parties.
  - Liste chronologique des actes pour la période du 1er janvier au 2 mars 1776, 1er janvier - 2 mars 1776; 1 r°-3 r°; 3 feuillets
    Cette liste d'actes figure également dans le répertoire 6, f° 448 à 450.